【裁判字號】    89,交抗,122
【裁判日期】    890620
【裁判案由】    違反道路交通管理處罰條例
【裁判全文】
臺灣高等法院刑事裁定                  八十九年度交抗字第一二二號
    抗  告  人
    即  異議人
    即受處分人  甲○○
右抗告人因違反道路交通管理處罰條例案件，不服臺灣臺北地方法院中華民國八十九
年五月二十二日，八十八年度交聲字第六一五號裁定，提起抗告，本院裁定如左：
        主      文
抗告駁回。
        理      由
一、按自動繳納罰鍰事件，一經繳納罰鍰結案，不得再提出異議，違反道路交通管理
    事件統一裁罰標準及處理細則第五十八條第二項定有明文，又交通法庭認聲明異
    議其異議權已經喪失者，應以裁定駁回之，道路交通案件處理辦法第十八條前段
    亦定有明文。
二、查本件異議人甲○○駕駛ＤＧ－八八二三號小客車，於民國八十八年七月四日十
    一時十一分許，於國道第二高速公路（北二高）南向七十四公里處，以時速一百
    零四公里（限速九十公里），超速行駛，違反道路交通管理處罰條例第三十三條
    規定案件，經國道公路警察局第六警察隊龍潭分隊於八十八年八月十日以公警
    局交字第29121994號舉發違反道路交通管理事件通知單舉發後，異議人已於八十
    八年九月二日自動繳納罰鍰結案，有臺北市交通事件裁決所八十八年十二月廿八
    日北市裁四字第八八七六八六七四○○號函一紙附卷足憑。異議人即不得再提出
    異議，其異議權已經喪失，原審法院因而裁定將異議人之異議駁回，經核其認事
    用法，均無不合。
三、異議人抗告意旨略以：違反道路交通管理統一裁罰標準及處理細則、道路交通處
    理辦法俱為行政規則或行政命令，非屬法律，應排斥而不用。且異議人係先提出
    異議，為恐原罰緩處分到案日期後，不能依最低額繳納，蒙受更大損失。不得已
    才暫繳罰鍰，不能認已喪失異議權云云。惟查，違反道路交通管理事件統一裁罰
    標準及處理細則，係依據道路交通管理處罰條例第九十二條由內政部會同交通部
    訂定，該細則第一條定有明文。又道路交通案件處理辦法，係依據道路交通處罰
    條例第八十九條由司法院會同行政院訂定之，同辦法第一條亦有明文。均屬法律
    授權依法公布之行政命令。違反道路交通管理統一裁罰標準及處理細則第五十八
    條第二項所定自動繳納罰鍰結案，不得再提出異議之規定，係就異議程序所作合
    理之規範，並非增加法律所無之限制。且受處分人已自動繳納罰鍰，接受處罰，
    其異議權即已喪失，不因其提出異議之先後，而有差別。是其抗告，為無理由，
    應予駁回。
四、據上論斷，應依道路交通管理處罰條例第八十九條，刑事訴訟法第四百十二條，
    裁定如主文。
中      華      民      國    八十九    年      六      月     二十     日
                                臺灣高等法院刑事第五庭
                                    審判長法  官  曾  德  水
                                          法  官  楊  貴  雄
                                          法  官  趙  功  恆
右正本證明與原本無異。
不得再抗告。
                                          書記官  常  淑  慧
中      華      民      國    八十九    年   六         月    二十二    日


司法院資訊處製作；財團法人民間司法改革基金會備份。
